【裁判字號】    99,上易,1694
【裁判日期】    991227
【裁判案由】    違反毒品危害防制條例
【裁判全文】
臺灣高等法院臺中分院刑事判決        99年度上易字第1694號
上  訴  人
即  被  告  葉錦松
上列上訴人因違反毒品危害防制條例案件，不服臺灣彰化地方法
院99年度易字第974號中華民國99年10月25日第一審判決（起訴
案號：臺灣彰化地方法院檢察署99年度毒偵字第1555號），提起
上訴，本院判決如下：
    主  文
上訴駁回。
    理  由
一、按「不服地方法院之第一審判決而上訴者，應向管轄第二審
    之高等法院為之。上訴書狀應敘述具體理由。上訴書狀未敘
    述上訴理由者，應於上訴期間屆滿後20日內補提理由書於原
    審法院。逾期未補提者，原審法院應定期間先命補正」、「
    第二審法院認為上訴書狀未敘述理由或上訴有第362 條前段
    之情形，應以判決駁回之。但其情形可以補正而未經原審法
    院命其補正者，審判長應定期間先命補正」，刑事訴訟法第
    361條、第367條分別定有明文。職是，不服地方法院之第一
    審判決而上訴者，其上訴書狀應敘述具體理由，至於上訴理
    由是否具體，係屬第二審法院審查範圍，則不在命補正之列
    ，此參照上開條文之修正理由自明。
二、再所稱具體理由，係指須就不服之判決為具體之指摘而言，
    如僅泛稱原判決認事用法不當或採證違法、判決不公等，均
    非具體理由（法院辦理刑事訴訟案件應行注意事項第162點
    參照）。復按「所謂具體理由，必係依據卷內既有訴訟資料
    或提出新事證，指摘或表明第一審判決有何採證、認事、用
    法或量刑等足以影響判決本旨之不當或違法，而構成應予撤
    銷之具體事由，始克當之（例如：依憑證據法則具體指出所
    採證據何以不具證據能力，或依憑卷證資料，明確指出所為
    證據證明力之判斷如何違背經驗、論理法則）；倘僅泛言原
    判決認定事實錯誤、違背法令、量刑失之過重或輕縱，而未
    依上揭意旨指出具體事由，或形式上雖已指出具體事由，然
    該事由縱使屬實，亦不足以認為原判決有何不當或違法者（
    例如：對不具有調查必要性之證據，法院未依聲請調查亦未
    說明理由，或援用證據不當，但除去該證據仍應為同一事實
    之認定），皆難謂係具體理由，俾與第二審上訴制度旨在請
    求第二審法院撤銷、變更第一審不當或違法之判決，以實現
    個案救濟之立法目的相契合，並節制濫行上訴」（最高法院
    97年度台上字第892號判決意旨參照）。是如上訴理由書狀
    並未依據卷內訴訟資料，具體指摘原判決認事用法有何違法
    或不當之情形，即屬上訴未敘述具體理由。又上訴書狀未敘
    述具體理由者，其上訴即屬於刑事訴訟法第362條前段所定
    「上訴不合法律上之程式」之情形，第二審法院自應依同法
    第367條之規定，以判決駁回之。
三、上訴人即被告葉錦松上訴意旨略以：按刑事判決旨在實現刑
    罰權之分配的正義，故法院對有罪被告之科刑，應本於罪刑
    相當原則，使輕重為宜，罰當其罰，以契合社會之法律情感
    ，此所以刑法第57條明定科刑時應審酌一切情狀，尤應注意
    該條所列10款事項以為科刑輕重之標準，並於同法第59條賦
    予法院裁量權，即如犯罪之情狀可憫恕，認科予最低之刑仍
    嫌過重者，得酌減其刑，以使法院就個案之量刑能為適當之
    斟酌。刑法第59條之所謂犯罪之情狀，應審酌其犯罪有無可
    以憫恕之事由，既有無特殊之原因與環境在客觀上足以引起
    一般人同情，暨宣告法定最低刑度，是否猶嫌過重等因素。
四、按關於刑之量定及緩刑之宣告，係實體法上賦予法院得為自
    由裁量之事項，倘其未有逾越法律所規定之範圍，或濫用其
    權限，即不得任意指摘為違法（最高法院75年台上字第7033
    號判例意旨參照）。且在同一犯罪事實與情節，如別無其他
    加重或減輕之原因，下級審量定之刑，亦無過重或失輕之不
    當情形，則上級審法院對下級審法院之職權行使，原則上應
    予尊重（最高法院85年度台上字第2446號判決意旨參考）。
    查本件原判決依上訴人之自白，且其於99年7月22日上午11
    時許及99年7月27日下午3時許，為警所採取之尿液檢體，經
    送鑑驗結果均呈安非他命及甲基安非他命陽性反應，有詮昕
    科技股份有限公司出具之濫用藥物尿液檢驗報告2紙及彰化
    縣警察局鹿港分局委託檢驗尿液代號與真實姓名對照認證單
    在卷可稽。而人體施用第二級毒品甲基安非他命，可於施用
    後1至4天內自尿液中檢出之醫學經驗，亦經行政院衛生署管
    制藥品管理局91年10月3日管檢字第110436號函文釋示明確
    ，足證被告出於任意性之自白與事實相符，因而認其確有施
    用第二級毒品犯行，復審酌「被告自96年間起即有多次施用
    毒品前科，竟仍無視於毒品對於自身健康之戕害及國家對於
    杜絕毒品犯罪之禁令，一犯再犯，自不宜輕縱，以及考量被
    告施用毒品僅戕害己身，犯後均坦承犯行，態度良好」等一
    切情狀，分別量處有期徒刑5月（均累犯），並定其應執行
    之刑有期徒刑8月及諭知易科罰金之折算標準（以新台幣一
    千元折算一日）。顯已依刑法第57條規定，就其科刑時應審
    酌之事項加以審酌，且無不當情事，而原判決未適用刑法第
    59條規定對被告酌減其刑，亦無不當或違法之處。則上訴人
    上訴意旨所陳各語，經核均未依據卷內既有訴訟資料，具體
    指出或表明原判決有何採證、認事、用法等足以影響判決本
    旨之不當或違法之理由，僅係對原判決已說明論斷之事項，
    徒憑己意再為爭執，並未具體指摘原判決有如何採證、認事
    、用法等違反經驗法則之不當或違法，而足以影響判決本旨
    ，應認未符合具體理由之要件，揆諸前揭說明，其上訴不合
    法律上之程式。爰依刑事訴訟法第367條前段、第372條，不
    經言詞辯論，逕為判決如主文。
中    華    民    國    99    年    12    月    27    日
            刑事第七庭   審判長法  官 林 榮 龍
                               法  官 李 秋 娟
                               法  官 黃 仁 松
以上正本證明與原本無異。
不得上訴。
                               書記官 鄧 智 惠
中    華    民    國    99    年    12    月    27    日

司法院資訊處製作；財團法人民間司法改革基金會備份。
